【裁判字號】    98,抗,149
【裁判日期】    980430
【裁判案由】    聲明疑義
【裁判全文】
臺灣高等法院高雄分院刑事裁定           98年度抗字第149號
抗  告  人  臺灣高雄地方法院檢察署檢察官
受  刑  人  甲○○
上列抗告人因聲明疑義案件，不服臺灣高雄地方法院中華民國98
年3 月13日裁定（98年度審聲字第686 號），提起抗告，本院裁
定如下：
    主  文
抗告駁回。
    理  由
一、本件抗告意旨略以：本件受刑人甲○○前因業務侵占案件，
    經臺灣高雄地方法院於民國97年8 月29日，以97年度審簡字
    第4518號判決，判處「應執行有期徒刑8 月，緩刑3 年，緩
    刑期間付保護管束。並應向檢察官指定之公益團體、地方自
    治團體或社區提供40小時之義務勞務」在案。惟因該案判決
    未一併諭知受刑人之履行期間，如此受刑人似可在長達3 年
    之緩刑期間任意請求履行，為免受刑人對執行檢察官所定期
    限產生爭議，並衍生撤銷緩刑之相關問題，請求諭知上開義
    務勞務履行期限，據此提起抗告等語。
二、按刑法第74條第2 項第5 款所定義務勞務緩刑條件之執行，
    係屬裁判之執行，依刑事訴訟法第457 條第1 項前段之規定
    ，應由檢察官指揮之。又上開緩刑條件之履行方式及期間，
    係屬裁判執行之核心事項，應由檢察官考量受刑人所犯罪名
    ，並參酌其性別、家庭、身份、職業、經歷、特殊專長、體
    能狀況及素行紀錄與參加意願等個人因素，再依義務勞務執
    行機關（構）之地域、特性及勞務內容等為適當之安排。而
    此由刑事訴訟法第309 條有關有罪判決書主文記載之規定，
    亦僅規定諭知緩刑者，其緩刑之期間，而未規定有關義務勞
    務之履行期間，另刑法中關於諭知緩刑之相關規定，均未規
    範法院依刑法第74條宣告緩刑且附有條件負擔之際，須一併
    諭知履行期間，即足為佐。因此，關於原審法院97年度審簡
    字第4518號判決，諭知受刑人提供40小時義務勞務之履行期
    限，當依檢察官之執行指揮而決定，受刑人若認檢察官之執
    行指揮有所不當，應係依刑事訴訟法第484 條規定向法院聲
    明異議，非能逕自以緩刑期間為其履行期限而任意選擇履行
    日期。另刑法第75條之1 第1 項第4 款關於撤銷緩刑宣告之
    規定，係規定受刑人有「違反第74條第2 項第1 款至第8 款
    所定負擔情節重大者」，得予撤銷緩刑，而上開義務勞務之
    履行方式、期間，既應依檢察官之執行指揮為之，則受刑人
    若未依檢察官之執行指揮提供義務勞務，亦未依刑事訴訟法
    第484 條規定向法院聲明異議，該受刑人自有刑法第75條之
    1 第1 項第4 款所稱「違反第74條第2 項第1 款至第8 款所
    定負擔」情狀，若檢察官認應撤銷其緩刑之宣告，當得依刑
    事訴訟法第476 條規定向法院為聲請，再由法院審酌受刑人
    是否符合刑法第75條之1 第1 項第4 款所定其他要件，以為
    裁定，尚不至於衍生撤銷緩刑宣告之相關問題。綜上，臺灣
    高雄地方法院前開判決主文，並無文義不明之情。檢察官對
    於有罪判決之文義有疑義而提起本件聲明疑義，自屬誤會，
    原審因而為聲明疑義駁回之裁定，經核並無不當。檢察官仍
    執前詞提起抗告，自非可取，本件抗告為無理由，應予駁回
    。
三、據上論結，應依刑事訴訟法第412 條，裁定如主文。
中    華    民    國    98    年    4     月    30    日
                刑事第一庭  審判長法  官  郭雅美
                                  法  官  張意聰
                                  法  官  莊崑山
以上正本證明與原本無異。
本裁定不得再抗告。
中    華    民    國    98    年    4     月    30    日
                                  書記官  葉淑華


司法院資訊處製作；財團法人民間司法改革基金會備份。
